【裁判字號】    97,訴,507
【裁判日期】    970930
【裁判案由】    違反毒品危害防制條例
【裁判全文】
臺灣雲林地方法院刑事判決               97年度訴字第507號
公  訴  人  臺灣雲林地方法院檢察署檢察官
被      告  乙○○
                    （另案在臺灣雲林第二監獄執行中）
上列被告因違反毒品危害防制條例案件，經檢察官提起公訴（97
年度毒偵字第315 號），於本院準備程序進行中，被告就被訴事
實為有罪之陳述，經合議庭裁定由法官一人獨任進行簡式審判程
序，判決如下：
    主      文
乙○○施用第一級毒品，累犯，處有期徒刑壹年；又施用第二級
毒品，累犯，處有期徒刑陸月。應執行有期徒刑壹年肆月。
    事實及理由
一、犯罪事實：
    乙○○前分別因肅清煙毒條例案件，經法院各判處有期徒刑
    4 年、3 年4 月確定，兩案接續執行，迄於民國86年3 月19
    日假釋交付保護管束，嗣因另犯施用毒品案件，撤銷假釋接
    續執行殘刑，甫於92年5 月16日執行完畢。又因施用毒品案
    件，經本法院以95年度毒聲字第156 號裁定令入戒治處所施
    以強制戒治後，於96年3 月21日執行完畢釋放，並由臺灣雲
    林地方法院檢察署檢察官以96年度戒毒偵字第15號為不起訴
    處分確定。復因恐嚇取財案件，經本院判處有期徒刑6 月，
    經減為有期徒刑3 月，於96年11月22日易科罰金執行完畢。
    詎其仍不知悛悔，於前開強制戒治處分執行完畢後5 年內，
    復分別基於施用第一級毒品海洛因、第二級毒品甲基安非他
    命之犯意，先於96年12月31日上午6 時至7 時許，在雲林縣
    斗六市鎮○路39巷9 之5 號，將海洛因摻水置於針筒內注射
    血管之方式，施用海洛因1 次；復於同日上午7 時30分許，
    在上開處所，以甲基安非他命置玻璃球內燒烤後吸食煙霧方
    式，施用甲基安非他命1 次（上開施用毒品時間，起訴書誤
    載為96年11月15日，經檢察官到庭更正如上）。嗣於96年12
    月31日下午1 時46分許，在雲林縣斗六市○○路與鎮東路口
    ，另案為警緝獲，經帶回調查並採集其尿液送驗，結果呈毒
    品嗎啡及甲基安非他命陽性反應，而悉上情。
二、認定犯罪事實所憑證據及理由：
(一)、本案被告林伯全所犯毒品危害防制條例第10條第1 項、第2
    項施用第一、二級毒品罪，均係死刑、無期徒刑、最輕本刑
    為3 年以上有期徒刑以外之罪，其於準備程序就前揭被訴事
    實為有罪之陳述，經受命法官告知簡式審判程序之旨，並聽
    取其與公訴人之意見後，本院合議庭裁定由受命法官獨任進
    行簡式審判程序，是本件之證據調查，依刑事訴訟法第273
    條之2 規定，不受同法第159 條第1 項、第161 條之2 、第
    161 條之3 、第163 條之1 及第164 條至第170 條規定之限
    制，合先敘明。
(二)、上開犯罪事實，業經被告於本院審理時坦承不諱，復有真實
    姓名對照表、臺灣檢驗科技股份有限公司濫用藥物尿液檢驗
    報告、刑事資料查註紀錄表、全國施用毒品案件紀錄表在卷
    可稽，足認被告之自白與事實相符，應可採信。被告因施用
    毒品案件，經本院以95年度毒聲字第156 號裁定令入戒治處
    所施以強制戒治後，於96年3 月21日執行完畢釋放，並由臺
    灣雲林地方法院檢察署檢察官以96年度戒毒偵字第15號為不
    起訴處分確定，有臺灣高等法院被告前案紀錄表足資為證，
    竟於5 年內分別再犯施用第一、二級毒品罪，自應依法論科
    。
三、論罪科刑之理由：
(一)、核被告所為，係犯毒品危害防制條例第10條第1 項之施用第
    一級毒品罪、同條例第10條第2 項之施用二級毒品罪。其於
    施用前後持有海洛因及甲基安非他命之低度行為，應分別為
    施用之高度行為所吸收，均不另論罪。
(二)、被告所犯前開施用第一級毒品及施用第二級毒品2 罪間，犯
    意各別，罪名互殊，應予分論併罰。
(三)、被告前分別因肅清煙毒條例案件，經法院各判處有期徒刑4
    年、3 年4 月確定，兩案接續執行，迄於86年3 月19日假釋
    交付保護管束，嗣因另犯施用毒品案件，撤銷假釋接續執行
    殘刑，甫於92年5 月16日執行完畢。復因恐嚇取財案件，經
    本院判處有期徒刑6 月，經減為有期徒刑3 月，於96年11月
    22日易科罰金執行完畢，有臺灣高等法院被告前案紀錄表在
    卷可按，其受有期徒刑執行完畢，5 年內分別再犯本案最重
    本刑為有期徒刑以上之罪，均為累犯，皆應依刑法第47條第
    1 項規定加重其刑。
(四)、爰分別審酌被告已有毒品前科，可見素行不佳，有臺灣高等
    法院被告前案紀錄表在卷可考，竟仍分別施用海洛因及甲基
    安非他命，且履經查獲仍一犯再犯，顯見不能抗拒毒品誘惑
    ，且經通緝始到案接受審判，自需施以相當之刑罰，以期收
    教化之功能，並協助其戒去毒癮，又其犯後於本院審理時坦
    承犯行，堪見已有悔意等一切情狀，分別量處如主文所示之
    刑。復考量被告家庭、資力及學歷與國家財政負擔，定其應
    執行之刑如主文所示。
四、應適用之法律：
    依刑事訴訟法第273 條之1 第1 項、第299 條第1 項前段、
    ，毒品危害防制條例第10條第1 項、第2 項，刑法第11條前
    段、第47條第1 項、第51條第5 款，判決如主文。
本案經檢察官甲○○到庭執行職務。
中    華    民    國    97    年    9     月    30    日
                  刑事第五庭  法  官  藍家偉
以上正本證明與原本無異。
如不服本判決，應於判決收受後10日內，向本院提出上訴狀（須
附繕本）。
                              書記官  王雪招
中    華    民    國    97    年    9     月    30    日
附錄本案論罪科刑法條全文：
毒品危害防制條例第10條：
施用第一級毒品者，處6 月以上5 年以下有期徒刑。
施用第二級毒品者，處3 年以下有期徒刑。


司法院資訊處製作；財團法人民間司法改革基金會備份。
